

CONTACT

Téléphone

+33 6 98 35 71 47

Email

axel.raboit@gmail.com

Adresse

16 rue Jean Jaurès, 51530, Pierry, FRANCE

Compétences

PHP | SYMFONY | SQL | DQL | JavaScript |
jQuery | TypeScript | React JS | Next JS |
Linux | MacOS | MongoDB | Firebase | Redux
| Redux Toolkit | Node JS | Express JS | Easy
Peasy | Axios | Gitlab CI/CD | Docker | Sass |
Styled Component | Webpack | Twig |
Bootstrap 4/5 | Tailwind | Serveur VPS |
Integration continue

Langues

Français Anglais

Site web

axelraboit.fr

Linkedin

linkedin.com/in/axel-raboit

AXEL RABOIT

DÉVELOPPEUR WEB

À PROPOS

Développeur web passionné par le code et exerçant ce métier depuis 2020, mon premier langage a été le PHP avec son framework Symfony. J'ai par la suite appris le JavaScript, ainsi que la bibliothèque React JS. Je m'intéresse à toutes les technologies environnantes.

EXPÉRIENCE PROFESSIONNELLE

EDGCo I Mars 2022 - Aujourd'hui

Développeur Web FullStack - PHP / Symfony / JavaScript

Création de sites web pour desktop et mobile en utilisant notre CMS maison basé sur le framework Symfony, auquel j'ai apporté des fonctionnalités, assuré l'entretien et apporté des améliorations.

Upkay I Février 2021 - Juin 2021

Stage - Développeur Web FullStack - PHP / Symfony / JavaScript

Développement web et mobile pour une plateforme réalisée sous Symfony, permettant aux particuliers et aux professionnels du chauffage de se mettre en contact pour des prestations.

FORMATION

Juillet 2022 - Juillet

OpenClassRooms

Télétravail

Concepteur Développeur d'Application Web & Mobile JavaScript / React JS - RNCP Niveau BAC +3/4

Cette formation a duré 2 ans, mais j'ai pu finir le programme en 1 an grâce à mon rythme, ce qui m'a permis de me former par moi-même par la suite sur des sujets divers et variés qui m'intéressent.

Sept 2020 - Fév 2021

Wild Code School

Reims, France

Développeur Web PHP / Symfony / JavaScript - RNCP Niveau BAC +2

Ce sont là mes premiers pas dans le monde du développement web, c'est grâce à cette école que j'ai pu développer ma passion pour le code. Durant cette formation, j'ai pu acquérir des compétences à travers le cursus, mais également grâce à des projets personnels.

Déc 2015

CFTR

Montréal, QC, Canada

DEP Transport

Passage de l'équivalent de mon diplôme Français au Canada.

Sept 2006 - Juin 2009

Lycée Etienne Oehmichen

Châlons en champagne, France

BEP Conduite et Service dans le Transport Routier

Formation à la conduite de camion de marchandise lourd & super lourd